臺灣高雄地方法院刑事判決　　　　　　　 100年度易字第59號
被　　　告　潘俊延
上列被告因竊盜案件，經檢察官提起公訴（99年度偵字第37278
號），本院判決如下：
    主  文
潘俊延犯竊盜罪，累犯，處有期徒刑肆月，如易科罰金，以新臺
幣壹仟元折算壹日。
    事  實
一、潘俊延前因詐欺案件，經臺灣高雄地方法院以95年度訴字第
    2178號判處有期徒刑7 月確定；又因竊盜案件，經同院以97
    年度審簡字第4434號判處有期徒刑4 月確定；再因竊盜案件
    ，經同院以98年度審簡字第1539號判處有期徒刑4 月確定，
    前開各罪合併定應執行刑為有期徒刑1 年1 月確定，與他罪
    接續執行甫於民國99年2 月1 日縮刑期滿執行完畢出監。詎
    其仍不知悔改，竟意圖為自己不法之所有，於99年12月22日
    中午12時許，在高雄縣鳳山市海光四村75號後門，發覺陳宥
    騏所有車牌號碼WDX-760 號輕型機車座墊未完全蓋合，即掀
    起機車座墊，持置放於置物箱內之機車鑰匙啟動該機車以竊
    取之，得手後供自己騎乘之用。嗣潘俊延騎乘上開機車至高
    雄縣鳳山市○○○路192 巷6 號（界揚超商）前停放，於同
    日19時30分許，為警查悉上開機車業經陳宥騏報請協尋，經
    對在旁之潘俊延自首，始查悉上情，並扣得該機車1 輛。
二、案經高雄縣政府警察局鳳山分局報告臺灣高雄地方法院檢察
    署檢察官偵查起訴。
    理  由
一、按被告以外之人於審判外之陳述，雖不符刑事訴訟法第159
    條之1 至之4 等4 條之規定，而經當事人於審判程序同意作
    為證據，法院審酌該言詞陳述或書面陳述作成時之情況，認
    為適當者，亦得為證據；又當事人、代理人或辯護人於法院
    調查證據時，知有刑事訴訟法第159 條第1 項不得為證據之
    情形，而未於言詞辯論終結前聲明異議者，視為有前項之同
    意，同法第159 條之5 定有明文。本案下列所引用之供述及
    非供述證據，業經本院依法踐行調查證據程序，公訴人、被
    告均不爭執各該證據之證據能力，且迄本院言詞辯論終結前
    未就上開證據之證據能力聲明異議，又查無依法應排除其證
    據能力之情形，是後述所引用證據之證據能力均無疑義，依
    法自有證據能力，均得作為本案證據，先予敘明。
二、上開犯罪事實，業據被告於本院審理中坦承不諱（見本院易
    字卷第28頁背面、第30頁正面），核與證人即被害人陳宥騏
    於警詢時之證述（見警卷第13頁至第15頁、第17頁至第19頁
    ）相符，並有高雄縣政府警察局鳳山分局扣押筆錄（見警卷
    第27頁至第35頁）、贓物認領保管單（見警卷第37頁）、高
    雄縣政府警察局車輛協尋及尋獲電腦輸入單（見警卷第43頁
    至第45頁）各1 份、照片4 張（見警卷第47頁至第48頁）可
    稽，足認被告自白與事實相符，被告犯行，洵堪認定，應依
    法論科。
三、核被告所為，係犯刑法第320 條第1 項之竊盜罪。又被告有
    如事實欄所述之前科，有台灣高等法院被告前案紀錄表在卷
    可查，是其前受有期徒刑執行完畢後，5 年內故意再犯本件
    法定刑為有期徒刑以上刑之罪，為累犯，應依刑法第47條第
    1 項規定加重其刑。被告於上開事實未被發覺前，主動向警
    方供承犯行，自首而接受裁判乙節，有其於警詢時陳稱：「
    （問：警方於何時？在何地？查獲你竊取輕機車(WDX-760)
    時情形為何？）警察於99年12月22日約19時40分許，巡邏經
    過鳳山市○○○路192 巷6 號前（界揚超商）看到我站在超
    商前面，然後就下車盤查我，警方之後就查詢發現到停在我
    旁邊的輕機車(WDX-760) 是贓車，警察就問我車子是不是我
    騎的，那時我因為作賊心虛，就向警方坦承機車是我偷的。
    」等語之警詢筆錄1 份可證（見警卷第9 頁），應依刑法第
    62條前段規定減輕其刑。並依刑法第71條第1 項規定，先加
    後減之。爰審酌被告正值青年，已有多次竊盜前科，素行不
    佳，仍不思以己力正當謀生，反圖不勞而獲，任意竊取他人
    機車，行為誠有不該，惟考量被告上開犯行所竊之機車價值
    約5000元，有被害人陳宥騏於警詢時之陳述（見警卷第19頁
    ）可憑，被告竊取後占有之時間不長，並已由被害人領回等
    情，有贓物認領保管單（見警卷第37頁）可稽，被告所造成
    之損害尚非甚重，並因被害人已領回而稍有減少，且被告於
    犯後自首並坦承犯行，及其犯罪之動機、目的、智識程度、
    生活狀況等一切情狀，量處如主文所示之刑，並諭知易科罰
    金之折算標準。另起訴書請求依竊盜犯贓物犯保安處分條例
    ，令被告入勞動場所強制工作部分，因本院認為被告上開犯
    行，科處主文所示之刑，已屬適當。且被告先前雖有竊盜前
    科，惟尚難以此遽認被告已有犯罪之習慣，或因遊蕩或懶惰
    成習而犯罪。又被告於本案犯罪所用手段，係持置放於置物
    箱內之機車鑰匙機會竊取，尚非情節嚴重而危害社會治安重
    大之犯罪。再本案被告所定之刑，未逾竊盜犯贓物犯保安處
    分條例第2 條第4 項規定之1 年以上，自無適用竊盜犯贓物
    犯保安處分條例規定宣付保安處分之餘地，併為說明。
據上論斷，應依刑事訴訟法第299 條第1 項前段，刑法第320 條
第1 項、第47條第1 項、第62條前段、第41條第1 項前段，刑法
施行法第1 條之1 ，判決如主文。
本案經檢察官陳建州到庭執行職務。
中    華    民    國   100    年    1     月    27    日
                  刑事第二庭    法  官  施盈志
以上正本證明與原本無異。
如不服本判決應於收受送達後10日內向本院提出上訴書狀，並應
敘述具體理由；如未敘述上訴理由者，應於上訴期間屆滿後20日
內向本院補提理由書（均須按他造當事人之人數附繕本）「切勿
逕送上級法院」。
中    華    民    國   100    年    1     月    27    日
                                書記官  林雅婷
附錄本判決論罪之法條：
中華民國刑法第320條
（普通竊盜罪、竊佔罪）
意圖為自己或第三人不法之所有，而竊取他人之動產者，為竊盜
罪，處5  年以下有期徒刑、拘役或 5 百元以下罰金。
意圖為自己或第三人不法之利益，而竊佔他人之不動產者，依前
項之規定處斷。
前二項之未遂犯罰之。